最高法院刑事裁定　　　　　　一○○年度台抗字第一○五七號
抗　告　人　吳昭儀
上列抗告人因違反毒品危害防制條例案件，不服台灣高等法院高
雄分院中華民國一○○年十月十四日駁回聲請再審之裁定（一○
○年度聲再字第一一八號），提起抗告，本院裁定如下：
    主  文
抗告駁回。
    理  由
本件原裁定以抗告人吳昭儀在原審聲請再審，其聲請意旨略以：
(一)、台灣高等法院高雄分院九十九年度上更(一)字第一七六號刑事
確定判決（下稱原確定判決），認定抗告人與雷良興共同販賣第
二級毒品甲基安非他命予張鈞凱。惟原確定判決所援引之通訊監
察錄音及其譯文，其中關於交付物品之對話內容，實際上係黃若
慈與雷良興之對話，且亦無從據以認定黃若慈有在雷良興衣服內
找到甲基安非他命。又依黃若慈所證述之內容，足見黃若慈並未
交付任何東西予抗告人，抗告人並未依雷良興於電話中之指示，
前往瑞興國小交付甲基安非他命予張鈞凱。嗣雷良興知悉抗告人
遭判刑確定後甚為驚訝，除向抗告人告稱當日送甲基安非他命予
張鈞凱者係綽號「東哥」者外，並於民國一○○年八月十八日書
寫信函予抗告人，說明抗告人確未參與該部分之犯行，有雷良興
所書寫之信函可證。(二)、原確定判決認定抗告人另販賣甲基安非
他命予黃華偉二次。惟依黃華偉相關供述各情，及抗告人與黃華
偉間之通訊監察錄音及其譯文內容，足見黃華偉係與抗告人合資
及委託抗告人購買甲基安非他命。乃原確定判決未詳細斟酌上開
各情，復以推論之詞逕認抗告人係基於營利之意圖，而販賣甲基
安非他命予黃華偉。又抗告人與黃華偉係國中及高中同學，二人
間之交情非淺，有高雄縣鳳西國中及國際商工畢業同學錄之新證
據可資證明，足見原確定判決關於此部分之認定係屬有誤。另黃
華偉曾傳二通簡訊予抗告人，而勘驗該二通簡訊是否係抗告人與
黃華偉間之通聯，並再傳喚黃華偉到庭調查，即可證明抗告人確
未販賣甲基安非他命予黃華偉。嗣黃華偉知悉抗告人遭判刑確定
後甚為驚訝，曾書寫信函予抗告人說明抗告人係屬冤枉，有黃華
偉所書寫之信函可證。足見原確定判決確有違誤之處，上情足以
動搖原確定判決，爰依刑事訴訟法第四百二十條第一項第六款之
規定，聲請再審等語。原裁定以：抗告人聲請再審意旨所載證人
張鈞凱、黃華偉之證詞，及抗告人與張鈞凱、黃華偉間之通訊監
察錄音及譯文等，均係經原確定判決已為斟酌取捨之證據。又雷
良興、黃華偉書寫予抗告人之信函，係抗告人經原確定判決判處
罪刑確定後，方分別書寫予抗告人。另高雄縣鳳西國中及國際商
工畢業同學錄，並非顯然可認為足以動搖原有罪確定判決，抗告
人以自己之說詞，任意為有利於己之推論，均非屬刑事訴訟法第
四百二十條第一項第六款所稱發現確實之新證據，因而駁回抗告
人再審之聲請。抗告意旨略以：原確定判決認定抗告人有販賣甲
基安非他命之犯行，確屬違誤。又雷良興於原確定判決審理中陳
稱：「吳昭儀沒有送過去……」等語，而雷良興於其信函中載稱
係綽號「東哥」者送去等情，僅係補充其於法院審理中陳述之不
足。另高雄縣鳳西國中及國際商工畢業同學錄，係在補強黃華偉
係與抗告人合資購買甲基安非他命，或抗告人係幫助黃華偉購買
甲基安非他命，用以證明抗告人確未販賣甲基安非他命予黃華偉
。抗告人確未販賣甲基安非他命，復據黃華偉於信函中載述甚詳
。此外抗告人嗣已查得綽號「東哥」者，其姓名為李昭欽及其住
所，而經過指認及對質之程序後，即能查明送甲基安非他命給張
鈞凱者，是否係綽號「東哥」者。上情均係刑事訴訟法第四百二
十條第一項第六款所稱確實之新證據。乃原裁定未詳為斟酌，即
逕予駁回本件再審之聲請，於法有違等語。惟查：刑事訴訟法第
四百二十條第一項第六款所謂發見確實之新證據，係指該證據於
事實審法院判決前已經存在，為法院、當事人所不知，不及調查
斟酌，至其後始行發見，且就證據本身形式上觀察，固不以絕對
不須經過調查程序為條件，但必須顯然可認為足以動搖原有罪確
定判決，而為受判決人無罪、免訴、免刑或輕於原判決所認罪名
之判決者為限。若僅係他人於事後追述當時所見情形之空洞言詞
，而顯然不足以推翻原確定判決所憑之證據者，即非該款所謂確
實之新證據。本件原裁定以聲請再審意旨及所提出之各項證據，
俱非屬刑事訴訟法第四百二十條第一項第六款所稱確實之新證據
，爰駁回抗告人再審之聲請，其論述說明各情雖稍未臻完足，惟
經核於法尚無違誤。抗告意旨仍執陳詞，另以其嗣已查得綽號「
東哥」者，其姓名為李昭欽及其住所，而經過指認及對質之程序
後，即能查明送甲基安非他命給張鈞凱者，是否係綽號「東哥」
者等語，指摘原裁定不當。然聲請訊問證人，僅為調查證據之方
法，並非事實審判決前已經存在之確實新證據。況證人所為之證
言是否可採，尚須經過調查程序決定取捨，亦非確實足以動搖原
確定判決，而為受判決人有利之判決者，即與上述所謂發現確實
之新證據不合。抗告意旨指摘原裁定不當，為無理由，應予駁回
。又抗告人係對原法院九十九年度上更(一)字第一七六號刑事確定
判決聲請再審，有其聲請狀可稽（聲請狀第一行載明：「原確定
判決案號：台灣高等法院高雄分院九十九年度上更(一)字第一七六
號」），原裁定案由欄載為抗告人併對於本院一○○年度台上字
第三八七三號刑事判決（以抗告人對原確定判決提起第三審上訴
，其上訴不合法律上之程式予以判決駁回）聲請再審，顯屬誤載
，併予說明。
據上論結，應依刑事訴訟法第四百十二條，裁定如主文。
中    華    民    國  一○○  年   十二   月  二十二  日
                      最高法院刑事第十二庭
                          審判長法官  陳  世  雄  
                                法官  張  祺  祥  
                                法官  宋      祺  
                                法官  周  盈  文  
                                法官  周  煙  平  
本件正本證明與原本無異
                                      書  記  官  
中    華    民    國  一○○  年   十二   月   三十   日
                                                      Ｅ